【裁判字號】    98,訴,1122
【裁判日期】    981230
【裁判案由】    強盜等
【裁判全文】
臺灣桃園地方法院刑事判決              98年度訴字第1122號
公  訴  人  臺灣桃園地方法院檢察署檢察官
被      告  甲○○
指定辯護人  本院公設辯護人彭詩雯
上列被告因強盜等案件，經檢察官提起公訴（98年度偵字第8788
號），本院判決如下：
    主  文
甲○○意圖為自己不法之所有，攜帶兇器，以強暴、脅迫至使不
能抗拒，而取他人之物，未遂，累犯，處有期徒刑肆年。
    事  實
一、甲○○前民國95年間因違反毒品危害防制條例案件，經本院
    以95年度桃簡字第920號判決，判處有期徒刑3月確定，甫於
    95年12月28日執行完畢。詎猶不知悔改，緣於98年3 月27日
    凌晨某時，透過電腦網路設備，在「UT男同志網路聊天室」
    結識丙○○復相約見面，並旋於同日凌晨2 時許，前往丙○○位於桃園縣桃園市○○路61巷7號5樓之1 住處，惟其竟意
    圖為自己不法之所有，而基於加重強盜之犯意，在上址廚房
    內持以丙○○住家菜刀1 把，客觀上具有殺傷力、足以對人
    之生命、身體、安全構成威脅而可供兇器使用，並於丙○○
    面前比劃，恫嚇：「不要多說什麼，再動就讓你好看」等語
    ，丙○○因恐安全威脅心生畏懼，任由甲○○前去其母乙○○房間內翻找財物，且因驚恐出言制止，反遭甲○○持以丙○○住家之電視線予以綑綁，而以此強暴、脅迫方式至使不
    能抗拒，嗣甲○○於尋覓財物過程中，見丙○○趁機掙脫電
    視線擬持以行動電話對外求援，遂基於毀損之犯意，將丙○○之行動電話折斷，並持刀脅迫丙○○待在客廳不准亂動，
    而繼續找尋財物，然終因無所獲未能得逞，迨於同日凌晨 4
    時30分許始行離去。
二、案經丙○○訴由桃園縣政府警察局桃園分局報請臺灣桃園地
    方法院檢察署檢察官偵查起訴。
    理  由
一、證據能力部分：
  (一)按被告之自白，非出於強暴、脅迫、利誘、詐欺、疲勞訊問
    、違法羈押或其他不正之方法，且與事實相符者，得為證據
    ；被告陳述其自白係出於不正之方法者，應先於其他事證而
    為調查，該自白如係經檢察官提出者，法院應命檢察官就自
    白之出於自由意志，指出證明之方法，刑事訴訟法第156 條
    第1項、第3項定有明文。準此，被告甲○○及辯護人對檢察
    官所提其於警詢時、偵查中不利於己之供述（見臺灣桃園地
    方法院檢察署98年度偵字第8788號偵查卷第3頁至第5頁、第
    32頁至第33頁、第41頁至第42頁）證據能力並無意見，復本
    院亦查無有何顯然不正之方法取得情事，而悖於其自由意志
    ，是被告前開不利於己之供述得為證據。
  (二)次按刑事訴訟法為保障被告受公平審判及發現實體真實，於
    92年2月6日修正及增訂公佈施行之前及之後，對於人證之調
    查均採言詞及直接審理方式，並規定被告有與證人對質及詰
    問證人之權利，其中被告之對質詰問權，係屬憲法第8條第1
    項規定「非由法院依法定程式不得審問處罰」之正當法律程
    式所保障之基本人權及第16條所保障之基本訴訟權，不容任
    意剝奪；故法院於審判中，除有法定情形而無法傳喚或傳喚
    不到，或到庭後無正當理由拒絕陳述者外，均應依法定程式
    傳喚證人到場，命其具結陳述，並通知被告，使被告有與證
    人對質及詰問之機會，以確保被告之對質詰問權；否則，如
    僅於審判期日向被告提示該證人未經對質詰問之審判外陳述
    筆錄或告以要旨，被告之對質詰問權即無從行使，無異剝奪
    被告該等權利，且有害於實體真實之發現，其所踐行之調查
    程式，即難謂適法，該審判外之陳述，即不能認係合法之證
    據資料，最高法院95年度台上字第5160號判決意旨可資參照
    。經查，證人即告訴人丙○○前於警詢時及偵查中，另證人
    即被害人乙○○於偵查中就有關被告涉案之陳述（見同上偵
    查卷第9 頁至第14頁、第29頁至第30頁、第43頁至第46頁、
    第50頁至第52頁），雖未給予被告及辯護人行使對質權、反
    對詰問權之機會，惟渠等證人嗣於本院審判時業已傳喚到庭
    ，經交互詰問，並使被告及辯護人行使對質權、反對詰問權
    之機會（見本院98年度訴字第1122號刑事卷第29頁至第34頁
    、第36頁至第38頁），該項對質詰問權因而延緩至審判時確
    保，此即為「延緩的對質詰問權法理」，是證人丙○○、乙○○前開審判外之陳述，因已足確保被告之對質詰問權，是
    可認有證據能力。
  (三)復按鑑定之經過及其結果，應命鑑定人以言詞或書面報告；
    法院或檢察官得囑託醫院、學校或其他相當之機關、團體為
    鑑定，或審查他人之鑑定，準用前開規定，此為刑事訴訟法
    第206條第1項、第208條第1項前段所明定。經查，內政部警
    政署刑事警察局98年5 月19日刑醫字第0980068285號鑑驗書
    （見臺灣桃園地方法院檢察署98年度偵字第8788號偵查卷第
    55頁），屬檢察官指揮司法警察囑託之鑑定機關，並為該機
    關執行DNA 型別鑑定鑑定公務所出具之書面報告，依刑事訴
    訟法第159條之立法理由及同法第206條規定，自得為證據，
    且被告及辯護人於本院審判時，就此部分之證據能力亦不爭
    執，迄至本件辯論終結時，均未聲明異議，復核該鑑驗書與
    檢察官主張之犯罪事實有關聯性，是可認該鑑驗書具有證據
    能力。
  (四)另本案現場勘察紀錄表、現場照片等（見同上偵查卷第22頁
    至第26頁），均與本案事實具有自然關聯性，復屬書證性質
    ，亦無事證足認有違背法定程序或經偽造、變造所取得之情
    事，是皆可認有證據能力。
二、訊據被告甲○○固坦承其有於上述時地與告訴人丙○○因故
    發生爭執，而毀壞告訴人住家電視線及行動電話等事實，惟
    矢口否認有何強盜犯行。被告及辯護人辯稱略以：甲○○當
    時係在丙○○住處施用愷他命，嗣要求性交遭拒復強命其離
    去，乃憤而扯斷電視線及行動電話，縱如丙○○所述，甲○○因丙○○吵鬧而將手持菜刀交給丙○○，且於離去任之檢
    查身上財物，未曾發現有何物品遭取走，顯未使之至不能抗
    拒，況甲○○不知丙○○已否出櫃，並無以此作為要脅，又
    查無事證可認有財物損失，至多僅得認屬恐嚇取財未遂云云
    。然查：
  (一)按證人相互間之陳述有所歧異時，究竟何者為可採，法院仍
    得本其自由心證予以斟酌，非謂一有不符或矛盾，即應認其
    全部均為不可採信；尤其關於犯人之特徵、犯罪之手段及結
    果等之細節方面，告訴人之指陳，難免因時間與記憶等因素
    ，略有出入或故予誇大渲染，證人之證言，亦同；然其對基
    本事實之陳述，若果與真實性無礙時，則仍非不得採信，最
    高法院74年台上字第1599號著有判例可資參照。又告訴人之
    告訴，係以使被告受刑事訴追為目的，是其陳述是否與事實
    相符，固仍應調查其他證據以資審認；然證明告訴人指訴與
    事實相符之證據，並不以直接證據為限，若間接證據，已足
    供佐證告訴人之指訴為真實，亦非不得以之與告訴人之指訴
    ，相互印證，併採為判決之基礎，最高法院93年度台上字第
    4632號判決意旨亦可資參照。
  (二)上揭犯罪事實，業據被告供承確有於上述時地與告訴人丙○○因故發生爭執，而毀壞告訴人住家電視線及行動電話等情
    在卷（見臺灣桃園地方法院檢察署98年度偵字第8788號偵查
    卷第3頁至第5頁、第32頁至第33頁、第41頁至第42頁，本院
    年度審訴字第2520號刑事卷第26頁），復經證人即告訴人丙○○前於警詢時、偵查中及本院審判時證述遭被告攜帶兇器
    強盜未遂情節綦詳，亦核與證人即被害人乙○○於偵查中及
    本院審判時證述所見強盜後報案過程相符（見臺灣桃園地方
    法院檢察署98年度偵字第8788號偵查卷第9 頁至第14頁、第
    29頁至第30頁、第43頁至第46頁、第50頁至第52頁，本院98
    年度訴字第1122號刑事卷第29頁至第34頁、第36頁至第38頁
    ）；且在告訴人住處所留飲料瓶口上所採集之唾液檢體，經
    送內政部警政署刑事警察局為DNA型別鑑定結果，與被告DNA
    -STR型別相符，該型別在臺灣地區中國人出現隨機相符之機
    率預估為3.5x10^(-18)乙節，有該局98年5 月19日刑醫字第
    0980068285號鑑驗書1 紙在卷可參（見臺灣桃園地方法院檢
    察署98年度偵字第8788號偵查卷第55頁），另另本案現場勘
    察紀錄表、現場照片等附卷足憑（見同上偵查卷第22頁至第
    26頁），應足佐認告訴人丙○○指訴被告加重強盜未遂犯行
    為真，堪認屬實。
  (三)再者，質諸證人即告訴人丙○○前於98年3 月30日警詢時指
    稱：伊前於98年3 月27日凌晨在「UT男同志網路聊天室」結
    識甲○○，並約同在自家發生一夜情，嗣甲○○於同日凌晨
    2 時30分許到達伊住處並自行取出愷他命施用，繼因藥物反
    應旋至廚房持菜刀往伊身上比劃，要求不得亂動、說話，復
    以電視線將伊綑綁，但因未紮實綑綁而自行掙脫躲往房內並
    上鎖，然甲○○強行將房門撞開復取走伊手中行動電話並予
    折斷，且揮舞手中菜刀作勢砍人，伊哭著求饒但甲○○仍又
    至伊母親房間搜尋財物，俟甲○○稍微清醒後便將菜刀放置
    桌上，伊見狀乃將之拿去廚房藏放，而後甲○○表示未取走
    任何財物，經查前方兩側口袋內確無何財物，至後方左側口
    袋雖有鼓起，惟伊因恐甲○○不耐煩而未檢查，迨於同日凌
    晨4 時30分許甲○○始行離去等語（見臺灣桃園地方法院檢
    察署98年度偵字第8788號偵查卷第9 頁至第12頁）；又於同
    年4月4日警詢時為同上之陳述（見同上偵查卷第13頁至第14
    頁）；並於同年5 月12日偵查中證稱：因伊為同志身分，而
    使用該專屬聊天室之人亦為同志，故相約至住家為一夜情乃
    渠等間默契，甲○○亦當知悉，俟甲○○入內先行施用愷他
    命，後渠等閒聊些話語並拿出牛仔褲供甲○○試穿，惟不久
    甲○○似有藥物反應且持菜刀在伊面前比劃，並恐嚇如果亂
    動即要伊好看，隨再進入伊母親房間翻找物品，該時並未發
    現有何物品遭甲○○取走等語（見同上偵查卷第29頁至第30
    頁）；復於同年6 月29日偵查中陳稱：渠等閒談過程中甲○○不斷詢問有無值錢物品，嗣因藥物反應即持菜刀在伊身上
    比劃，並要不准亂動，繼進入伊母親房間翻找財物，復詢問
    信用卡、證件何在，起初伊害怕不敢亂動，惟因擔憂家裡財
    物損失，遂走至伊母親房門旁要求甲○○不得亂翻物品，反
    遭架回客廳而以電視線綑綁，嗣伊自行掙脫跑至伊房間內求
    救，但卻被甲○○強行破門並折斷行動電話帶回客廳，伊心
    有不甘遂放聲大哭，甲○○為使伊停止哭鬧，確有應伊央求
    放下手中菜刀，嗣見甲○○持有一些外幣紙鈔，伊即表示將
    之放下，甲○○乃把外幣紙鈔灑落一地，不確定究有無取走
    等語（見同上偵查卷第43頁至第45頁）；繼於年7 月13日偵
    查中復堅稱如是（見同上偵查卷第50頁至第52頁）；另於本
    院年12月21日審判時結稱：伊與甲○○於98年3 月27日凌晨
    在「UT男同志網路聊天室」結識，復相約發生一夜情，但因
    甲○○施用愷他命，伊認之無法勃起而作罷，至其後所生事
    情因時隔已久，且一再重複陳述對伊有精神壓力，經過與警
    詢時、偵查中所述相同，另因伊家中電視線較粗無法捆緊，
    祇得較鬆散的綑綁全身，之後甲○○即進入伊母親房間內翻
    找物品，但未實際見有翻找何物，祇見物品散落在梳妝台上
    ，俟伊掙脫後欲撥打行動電話求救但遭甲○○持菜刀並強行
    將行動電話取走、折斷，伊很害怕，直至同日凌晨4 時許甲○○施用愷他命完畢後，穿著伊先行給之試穿之牛仔褲離去
    等語（見本院98年度訴字第1122號刑事卷第29頁至第34頁）
    。細量證人即告訴人丙○○所述各節，均直指被告有本案加
    重強盜犯行，雖其就被告有無強行取走財物乙節未能明確陳
    述（詳如後所述），但關於被告先後持以菜刀威脅，並以電
    視線綑綁身體，繼將告訴人所持行動電話折斷等情，俱為一
    致證述，且核與被告坦承確有毀壞告訴人住家電視線及折斷
    行動電話乙節相符，相互印證，應足採認告訴人指證被告本
    案攜帶兇器強盜之犯行為真，而為不利被告之事實認定依據
    。
  (四)復且，所謂證據，係指超越一切合理之可疑，足以認定被告
    確有犯罪行為之積極事證而言，被告固無就所辯解之事實負
    舉證證明之義務，然倘被告提出訴訟上不能證明的積極抗辯
    ，且不合社會生活上之常態經驗時，對於既已存在的積極罪
    證，都是不足以用來形成合理懷疑的幽靈抗辯，自非「罪疑
    唯輕」之情形，當不得以此抗辯而排除超越一切合理可疑之
    積極證據。準此，被告固辯稱該時係因氣憤而毀壞告訴人住
    家電視線及折斷行動電話，且當日有攜帶蘋果1 顆前去告訴
    人住處，並持以告訴人之水果刀切削蘋果，要非如告訴人所
    述有本案強盜犯行云云，惟此情為證人即告訴人丙○○堅詞
    否認，復參酌被告前於98年4月4日警詢時雖供稱當日確有施
    用愷他命，並持告訴人住家之水果刀切削所帶去之蘋果乙節
    （見臺灣桃園地方法院檢察署98年度偵字第8788號偵查卷第
    3頁至第5頁），然於同年5 月22日偵查中卻改稱俱無持刀及
    服藥情事（見同上偵查卷第32頁至第33頁），另於同年6 月
    29日偵查中又稱祇有因生氣而扯壞告訴人之電視線、行動電
    話，並到房間四處查看，但無綑綁及持刀威脅等節（見同上
    偵查卷第41頁）。是由被告先後供述情節可知，其對己身該
    時有施用愷他命乙事猶企圖迴避而不願坦承，復就何以毀壞
    告訴人住家電視線及行動電話祇因氣憤寥寥數語帶過，且對
    究有無持刀情形亦反覆不一，其所述可否採信，顯有疑問。
    何況，倘如被告所辯其當日本攜帶蘋果1 顆前往告訴人住處
    ，依理當作為友人見面之伴手禮，豈祇1顆且僅1人獨食，復
    命告訴人任由其施用愷他命不作何表示，是可見被告所辯情
    節乃事後卸責之詞，要不足取。基上，被告所辯各節非特前
    後供述兩岐，已有明顯、重大不可採信之情事存在，更不合
    社會生活常態經驗，對於既已存在之積極罪證，自不生阻卻
    之效力，無以形成合理之懷疑，自難以此而為有利被告之事
    實認定，所辯各節，洵屬無據，不足以採。
  (五)至於，告訴人前於警詢時、偵查中陳稱事後經向其母乙○○
    查證，疑有鑽戒1 枚及項鍊1、2條遺失乙節，然稽之證人即
    被害人乙○○前於98年6月29日偵查中證稱：伊於98年3月27
    日當日並未在家，數日後經丙○○聯繫上始知有遭強盜情事
    ，俟後再行返家整理遺失物品等語（見同上偵查卷第45頁）
    ；嗣於同年7月13日偵查中始陳稱有遺失鑽戒1枚及項鍊1、2
    條情事（見同上偵查卷第50頁），惟於本院同年12月21日審
    判時則改稱：伊於案發數日後返家清點財物時，因事隔過久
    ，究有何物品遺失已不清楚，但可確定有枚戒指及零星之項
    鍊、首飾等物，然較重要之財物均無遺失，且因先前經濟能
    力較好，復未每日返家住居，故無法肯定前開物品係於案發
    當日所短少等語（見本院98年度訴字第1122號刑事卷第36頁
    至第37頁）。執此，被告不僅於離去告訴人丙○○住家時經
    搜查身體未見有取走財物情事，甚連被害人乙○○亦無以明
    確肯認究有何財物於當日短少，亟無由此為加重強盜既遂之
    事實認定，而應依「罪疑唯輕」原則，為有利被告之攜帶兇
    器未遂之事實認定，要不得徒以告訴人所見被告後方左側口
    袋有鼓起為由，抑或告訴人先前同意被告試穿牛仔褲為由，
    祇事後未歸還而擅自穿離等情，在查無其他積極事證情形下
    ，逕以臆測之詞反認有此加重強盜既遂之事實存在，故祇得
    認有攜帶兇器強盜未遂之情事。。
  (六)綜上所述，被告基於加重強盜之犯意，於上述時地持以告訴
    人住家菜刀作為威脅，迫令不得擅動，並以電視線予以綑綁
    ，而以此強暴、脅迫行為至使不能抗拒，進而開手著手尋覓
    財物，但終無所獲，致未能得逞等情，業經本院認定綦詳，
    應堪認定。是本案事證明確，被告攜帶兇器強盜未遂犯行洵
    堪認定。
三、論罪科刑部分：
  (一)按所謂兇器，其種類並無限制，凡客觀上足對人之生命、身
    體、安全構成威脅，具有危險性之兇器均屬之，且祇須行竊
    時攜帶此種具有危險性之兇器為已足，並不以攜帶之初有行
    兇之意圖為必要，最高法院79年台上字第5253號著有判例可
    資參照。復按強盜罪之行為態樣包含強暴與脅迫，所謂「強
    暴」，係謂直接或間接對於人之身體施以暴力，以壓制被害
    人之抗拒之狀態而言，「脅迫」則係指行為人以威嚇加之於
    被害人，使其精神上萌生恐懼之心理，以達到至使不能抗拒
    之程度，最高法院94年度台上字第7041號判決意旨可資參照
    。經查，被告甲○○犯本案強盜使用之告訴人丙○○住家之
    菜刀，雖未扣案，然據告訴人陳明此可供切削蔬菜及水果使
    用，應足認屬金屬製品，且質硬而型尖，是在客觀上足以危
    害他人生命、身體及安全構成威脅，自仍屬兇器無疑。又被
    告強盜告訴人之時，非特先持菜刀以言語恫嚇不得擅動，進
    而以電視線綑綁，就其情狀已足使人不能抗拒，自非祇告訴
    人單純心理臆測，核屬強盜之強暴、脅迫行為無訛。再被告
    將告訴人綑綁後已前去告訴人之母被害人乙○○房間，開始
    著手尋找財物，但終未有所獲，此據本院查證屬實，自不生
    強盜取財之結果，屬未遂之階段；至被告嗣後固有應告訴人
    央求而放下菜刀，但此際被告早已著手攜帶兇器而未遂，此
    乃外部障礙致未能強盜得逞，要非被告己意而放棄強盜行為
    ，亦當無中止犯之適用，附此敘明。
  (二)核被告所為，係犯刑法第330 條第2項、第1項、第321條第1
    項第3款之攜帶兇器強盜未遂罪，及同法第354條之損壞器物
    罪。檢察官雖認被告所為已達加重強盜既遂之程度，且併犯
    同法第305 條之恐嚇危害安全罪乙節。惟按，以威嚇方法使
    人交付財物之強盜罪，與恐嚇罪之區別，係以對於被害人施
    用威嚇程度為標準。如其程度足以抑壓被害人之意思自由，
    至使不能抵抗而為財物之交付者，即屬強盜罪。否則，被害
    人之交付財物與否，儘有自由斟酌之餘地者，即應成立恐嚇
    罪。另刑法上之恐嚇取財罪，係以將來之惡害恫嚇被害人使
    其交付財物為要件，若當場施以強暴脅迫達於不能抗拒程度
    ，即係強盜行為，不能論以恐嚇罪名，最高法院30年上字第
    668 號、65年台上字第1212號著有判例均可資參照。經查，
    被告雖先持以菜刀恫嚇告訴人「不要多說什麼，再動就讓你
    好看」等語，然目的乃告以其立即之危害，並充作抑壓告訴
    人之意思自由，任之在屋內尋覓財物，故屬強盜行為，不能
    論以恐嚇之罪名，另被告加重強盜行為僅祇於未遂階段乙節
    ，亦經本院認定綦詳，是檢察官認被告所為已構成加重強盜
    既遂罪，及併犯恐嚇危害安全罪行部分，容有誤會，併此敘
    明。復被告於攜帶兇器強盜之際，併犯損壞器物罪，時空密
    接，無從強行割裂各部舉止，故係以一行為同時觸犯上揭 2
    罪名，為想像競合犯，應從一重之攜帶兇器未遂罪處斷，檢
    察官認此應予分論併罰，亦有未合，附此敘明。
  (三)再被告前於95年間因違反毒品危害防制條例案件，經本院以
    95年度桃簡字第920號判決，判處有期徒刑3月確定，甫於95
    年12月28日執行完畢，此有臺灣高等法院被告前案紀錄表 1
    份附卷足考，其受有期徒刑執行完畢，5 年以內故意再犯本
    件有期徒刑以上之罪，為累犯，應依刑法第47條第1 項規定
    加重其刑。另被告所犯加重強盜行為因未能得逞，為未遂犯
    ，爰依刑法第25條第2 項規定，按既遂犯之刑減輕之，並先
    加後減之。爰審酌被告正值青壯，竟不思以正常管道賺取財
    物，而以此加重強盜行徑為之，嚴重侵害社會整體防衛機制
    及被害人身體及財產法益，惡性甚深，復犯後亦未見有何悔
    意，態度難徵良可，但念被告犯後尚能坦承部分犯行，另兼
    衡其犯罪之動機、目的、手段、所生危害等一切情狀，量處
    如主文所示之刑。至被告犯本案使用之菜刀及電視線等物，
    均屬告訴人住家所有之物，要非被告所有之物，復不屬違禁
    物，爰不另為沒收之宣告，附此敘明。
據上論斷，應依刑事訴訟法第299條第1項前段，刑法第330條第1
項、第2項、第321條第1項第3款、第354條、第55條、第47條第1
項、第25條第2項，刑法施行法第1條之1 第1項、第2項前段，判
決如主文。
本案經檢察官施昱廷到庭執行職務。
中    華    民    國    98    年    12    月    30    日
                  刑事第六庭  審判長法  官  錢建榮
                                    法  官  宣玉華
                                    法  官  黃翊哲
以上正本證明與原本無異。
如不服本判決，應於判決送達後10日內向本院提出上訴書狀（應
附繕本），並應敘述具體理由，其未敘述上訴理由者，應於上訴
期間屆滿後20日向本院內補提理由書，上訴於臺灣高等法院。
                                    書記官  高文靜
中    華    民    國    98    年    12    月    30    日
附錄本判決論罪科刑法條：
刑法第330條
犯強盜罪而有第321條第1項各款情形之一者，處7 年以上有期徒
刑。
前項之未遂犯罰之。
刑法第321條
犯竊盜罪而有左列情形之一者，處6月以上、5年以下有期徒刑：
一、於夜間侵入住宅或有人居住之建築物、船艦或隱匿其內而犯
    之者。
二、毀越門扇、牆垣或其他安全設備而犯之者。
三、攜帶兇器而犯之者。
四、結夥三人以上而犯之者。
五、乘火災、水災或其他災害之際而犯之者。
六、在車站或埠頭而犯之者。
前項之未遂犯罰之。
刑法第354條
毀棄、損壞前二條以外之他人之物，或致令不堪用，足以生損害
於公眾或他人者，處2年以下有期徒刑、拘役或500元以下罰金。
（罰金部分，依刑法施行法第1條之1第1項、第2項前段規定，貨
幣單位變更為新臺幣且金額提高為30倍）。

司法院資訊處製作；財團法人民間司法改革基金會備份。
